臺灣臺北地方法院民事判決　　　　　　　　　 　　　　 九十三年度親字第一五號
　　原　　　　告　乙○○
　　訴　訟代理人　謝易達律師
　　被　　　　告　甲○○
　　兼法定代理人　丙○○
當事人間否認子女事件，本院於民國九十三年五月三日言詞辯論終結，玆判決如下：
　　主      文
確認被告甲○○（男，民國九十二年九月二十七日生，
九０二０五號）非原告與被告丙○○所生之婚生子。
訴訟費用由被告負擔。
    事      實
甲、原告方面：
  一、聲明：如主文第一項所示。
  二、陳述：原告與被告丙○○本係夫妻，嗣經臺灣彰化地方法院九十一年度婚字第
      　　　三一三號民事判決判准予離婚，原告於民國九十二年三月三日辦妥離婚
            登記。離婚後被告丙○○於九十二年九月二十七日生下一子即被告陳世
            旭，推算受胎期間在原告與被告丙○○之婚姻關係存續中，故被告陳世
            旭登記父為原告。惟被告丙○○於受胎期間與原告分居，被告甲○○應
      　　  非被告丙○○自原告受胎所生，為此民法第一千零六十三條第二項規定
            訴請判決確認被告甲○○非原告與被告丙○○所生之婚生子。
  三、證據：提出
            十一年度婚字第三一三號民事判決影本各一件及血緣鑑定報告書一件。
乙、被告方面：
  一、聲明：同意原告之請求。
  二、陳述：被告甲○○確非原告與被告丙○○所生，受胎期間被告丙○○與原告未
            同居。
 　 理　　　由
甲、得心證之理由：
  一、本件原告主張其與被告丙○○本係夫妻，嗣於九十二年三月三日辦妥離婚登記
      ，離婚後被告丙○○於九十二年九月二十七日生下一子即被告甲○○，推算受
      胎期間在原告與被告丙○○之婚姻關係存續中，故被告甲○○登記父為原告之
      事實，業據原告提出
      於受胎期間分居，被告甲○○非被告丙○○自原告受胎所生乙節，業經原告提
      出原告與被告甲○○於財團法人長庚紀念醫院林口分院之親子鑑定告書為證，
      前開鑑定報告書載明：根據ＶＷＡ，Ｄ１６Ｓ５３９，Ｄ１８Ｓ５１，Ｄ１９
      Ｓ４３３，ＦＧＡ，ＴＰＯＸ，ＣＳＦ１Ｐ０等位點之遺傳標記分析結果，據
      以排除『乙○○是甲○○的親生父親』等語。且被告丙○○對原告此部分主張
      之事實亦承認，堪信原告此部分主張之事實亦屬真實。
  二、按從子女出生日回溯第一百八十一日起至第三百零二日止，為受胎期間；能證
      明受胎回溯在前項第三百零二日以前者，以其期間為受胎期間。民法第一千零
      六十二條定有明文。又妻之受胎，係在婚姻關係存續中者，推定其所生子女為
      婚生子女；前項推定，如夫妻之一方能證明妻非自夫受胎者，得提起否認之訴
      ，但應於知悉子女出生之日起，一年內為之。民法第一千零六十三條亦有明文
      規定。查本件被告丙○○受胎生下被告甲○○，其受胎期間既係在原告與被告
      丙○○婚姻關係存續中，則依法自應推定被告甲○○為原告與被告丙○○所生
      之婚生子，然被告丙○○受胎懷有被告甲○○時，並未與原告同居，即非自原
      告受胎，準此，原告於知悉被告甲○○出生之日起一年內提起本件訴訟，於法
      洵屬有據，應予准許。
乙、結論：
    本件原告之訴為有理由，並依民事訴訟法第七十八條、第八十五條第一項前段，
    判決如主文。
中　　　華　　　民　　　國　　九十三　　年　　　五　　　月　　　十七　　日
　　　　　　　　　　　　家事法庭法　　　官　李智民
右正本係照原本作成。
如對本判決上訴，須於判決送達後二十日之不變期間內，向本院提出上訴狀。
中　　　華　　　民　　　國　　九十三　　年　　　五　　　月　　　十七　　日
　　　　　　　　　　　　　　　　書　記　官　王俊琇
